【裁判字號】    92,訴,413
【裁判日期】    921111
【裁判案由】    毒品危害防制條例
【裁判全文】
臺灣嘉義地方法院刑事判決                          九十二年度訴字第四一三號
    公  訴  人  臺灣嘉義地方法院檢察署檢察官
    被      告  甲○○
右列被告因違反毒品危害防制條例案件，經檢察官提起公訴（九十二年度偵字第五六
五二號），本院合議庭裁定由受命法官獨任進行簡式審判程序，本院判決如左：
    主  文
甲○○轉讓第一級毒品，累犯，處有期徒刑壹年肆月。
    事  實
一、甲○○前因違反麻醉藥品管制條例等案件，經本院判處有期徒刑六年四月，於民
    國九十二年三月七日假釋付保護管束期滿執行完畢。甲○○因與楊春美有不正常
    關係，恰於同年三月上旬，因案經警通知甲○○前往說明，甲○○誤認遭楊春美
    之夫告訴妨害家庭，即於同月十一日午後某時許，與楊春美共謀電請陳惠珠同至
    警局佯稱係甲○○女友，途中甲○○為感激陳惠珠幫助，竟基於轉讓第一級毒品
    海洛因之犯意，於同日下午某時許，在雲林縣莿桐鄉往嘉義縣民雄鄉道路上，將
    價值約新臺幣一千元之第一級毒品海洛因一小包，無償轉讓予陳惠珠施用，嗣警
    於同日二十一時三十分許於甲○○位於嘉義縣民雄鄉雙福村十五鄰雙福八八之二
    三號住處，查獲陳惠珠施用毒品，並扣得甲○○所有之第一級毒品海洛因淨重八
    點六七公克、電子秤一台、斜削吸管三支、分裝袋中型七十五個、分裝袋小型四
    十個等物（甲○○所涉施用及持有毒品部分另案處理），經臺灣嘉義地方法院檢
    察署檢察官偵訊後始查知上情。
二、案經臺灣嘉義地方法院檢察署檢察官自動檢舉偵查起訴。
    理  由
一、訊據被告甲○○對於無償轉讓第一級毒品海洛因予陳惠珠之犯行坦承不諱，並經
    證人陳惠珠於偵查中結證稱：「（毒品）只有一次向甲○○要的，是他叫我去充
    當他的女朋友」、「三月十一日晚上，是下午四、五時打我的手機」、「他在往
    嘉義的路上給我一小包市價約一千元左右，當時我坐在後座，楊春美坐在前座，
    我不知她有無看到」、「毒品是甲○○給我的」等語在卷，核與證人楊春美於偵
    查中證述於九十二年三月十一日當天確有請陳惠珠佯裝被告女友乙節相符。又經
    調取本院九十二年訴字第三三三號陳惠珠違反毒品危害防制條例案卷，證人陳惠
    珠於九十二年三月十一日當天在被告位於嘉義縣民雄鄉雙福村十五鄰雙福八八之
    二三號住處，為警查獲並於同日採尿送驗結果，確呈毒品嗎啡（海洛因代謝物）
    陽性反應，此有嘉義縣衛生局嘉衛檢字第０九二０００五六五九號煙毒尿液檢驗
    單一份附於嘉義縣警察局民雄分局嘉民警三字第０九二００二八七九０號偵查卷
    宗可考，此外復有甲○○所有之第一級毒品海洛因淨重八點六七公克、電子秤一
    台、斜削吸管三支、分裝袋中型七十五個、分裝袋小型四十個等物扣案，而該毒
    品確為第一級毒品海洛因乙節，亦有法務部調查局調科壹字第一八０００一五八
    七號鑑定通知書一份在卷可資佐證，益徵被告確有海洛因轉讓予陳惠珠無疑。綜
    上，本件被告無償轉讓第一級毒品海洛因予陳惠珠之自白與事實相符，應堪採信
    。本案事證明確，被告犯行堪以認定。
二、查海洛因依毒品危害防制條例第二條第二項第一款規定係屬第一級毒品。核被告
    為，係犯毒品危害防制條例第八條第一項之轉讓第一級毒品罪。被告轉讓毒品海
    洛因前後持有之低度行為，已為轉讓之高度行為所吸收，不另論罪。又被告前因
    違反麻醉藥品管制條例等案件，經本院判處有期徒刑六年四月，於九十二年三月
    七日假釋付保護管束期滿執行完畢，有臺灣高等法院被告全國前案紀錄表及臺灣
    嘉義地方法院檢察署刑案資料查註紀錄表各一份在卷可憑，其於前案有期徒刑執
    行完畢後，五年之內再犯本案有期徒刑以上之罪，係屬累犯，應依刑法第四十七
    條之規定加重其刑。爰審酌被告之犯罪動機，及其轉讓海洛因之犯罪目的、手段
    ，不僅戕害施用者之身心，且益滋生犯罪等所生損害，及其坦承犯行態度良好等
    一切情狀，量處如主文所示之刑，以資懲儆。又無償轉讓予陳惠珠之第一級毒品
    海洛因一小包業經陳惠珠施用完畢，已將用完殘渣丟棄乙節，業據陳惠珠於偵查
    中陳明在卷，至扣案第一級毒品海洛因淨重八點六七公克、電子秤一台、斜削吸
    管三支、分裝袋中型七十五個、分裝袋小型四十個等物係被告所有，亦據被告自
    承在卷，顯非本件專供被告直接轉讓毒品所用之用，亦無證據證明為供或預備供
    被告轉讓毒品海洛因所用之物，依從刑附於主刑之原則，爰不於本件轉讓之罪行
    諭知沒收，附此敘明。
據上論斷，應依刑事訴訟法第二百七十三條之一第一項、第二百九十九條第一項前段
，毒品危害防制條例第八條第一項，刑法第十一條前段、第四十七條，判決如主文。
本案經檢察官陳昭廷到庭執行職務
中      華      民      國    九十二    年     十一     月     十一     日
                                      臺灣嘉義地方法院刑事第三庭
                                            法  官  陳  端  宜
右正本證明與原本無異。
如不服本判決，應於判決送達後十日內向本院提出上訴狀( 應附繕本 )。告訴人或被
害人如對於本判決不服者，應具備理由請求檢察官上訴，其上訴期間之計算係以檢察
官收受判決正本之日期為準。
中      華      民      國    九十二    年     十一     月     十一     日
                                            書記官  王  佩  湘
附錄本件論罪科刑法條：
毒品危害防制條例第八條第一項：
轉讓第一級毒品者，處一年以上七年以下有期徒刑，得併科新台幣一百萬元以下罰金
。


司法院資訊處製作；財團法人民間司法改革基金會備份。
